---
title: "Tarefa 6 - Subsettting Vectors"
output:
  html_document:
    df_print: paged
---

Nesta lição, veremos como extrair elementos de um vetor com base em algumas condições que especificamos.

Por exemplo, podemos estar interessados apenas nos primeiros 20 elementos de um vetor, ou apenas os elementos que não são NA, ou apenas aqueles que são positivos ou correspondem a uma variável específica de interesse. Ao final desta lição, você saberá como lidar com cada um desses cenários.

Criei para você um vetor chamado x que contém uma ordem aleatória de 20 números (de uma distribuição normal padrão) e 20 NAs. Digite x agora para ver como fica.




```{r}
x 

```

RETORNARIA ESTE CONJUNTO DE VALORES :

x
 [1]         NA         NA         NA -0.8453900         NA         NA
 [7]         NA -0.5213741         NA  1.0086354         NA  0.6383823
[13] -0.4651458         NA         NA         NA -0.1210694  0.9310944
[19] -0.3280570 -0.3034631 -0.6419983 -0.6775012  1.3141183         NA
[25]         NA  1.3798199         NA  1.3665371         NA -0.4231386
[31]         NA         NA         NA         NA -1.3564646 -0.7911997
[37]         NA -0.2435252 -0.2796992 -0.9872303



A maneira de dizer a R que deseja selecionar alguns elementos particulares (ou seja, um 'subconjunto') de um vetor é colocando um 'vetor de índice' entre colchetes imediatamente após o nome do vetor.

Para um exemplo simples, experimente x [1:10] para ver os primeiros dez elementos de | x.

```{r}
X[1:10]

```

 x[1:10]
 [1]         NA         NA         NA -0.8453900         NA         NA
 [7]         NA -0.5213741         NA  1.0086354
 
 
