---
title: "Debugging"
output: html_notebook
---

# Debugging

Ferramenta de depuração integradas ao R
Podem ser uteis para descobrir o que tem de errado se você encontrar um problema

Indicações de que algo não está certo

* message: Uma notificação genérica / mensagem de diagnóstico produzida pela função de mensagem; a execução da função continua
* warning: uma indicação de que algo está errado, mas não necessariamente fatal; execução da função continua; gerado pela função de aviso
error: uma indicação de que ocorreu um problema fatal; a execução pára; produzido pela parada da função
condition: Um conceito genérico para indicar que algo inesperado pode ocorrer; programadores podem criar suas próprias condições



### Warning

```{r}
log(-1)
```
Warning message:
In log(-1) : NaNs produzidos


Agora vamos ver uma pequena função criada, basicamente para dizer se x é maior que zero

```{r}
printmessage <- function(x) {
 if(x > 0)
 print("x is greater than zero")
 else
 print("x is less than or equal to zero")
 invisible(x)
}
```

A função inisible(x) faz com que os numeros não sejam impressos automaticamente

```{r}
printmessage(1)
```

```{r}
printmessage(NA)
```

Aqui termina em erro porque a função não sabe o que fazer por isso retorna erro

Então vamos corrigir o problema de outra forma

```{r}
printmessage2 <- function(x) {
 if(is.na(x))
 print("x is a missing value!")
 else if(x > 0)
 print("x is greater than zero")
 else
 print("x is less than or equal to zero")
 invisible(x)
}

```

```{r}
printmessage2(NA)
```


```{r}
printmessage2(log(-1))
```
isso produz um alerta
[1] "x is a missing value!"
Warning message:
In log(-1) : NaNs produzidos


### Como você sabe que algo está errado com sua função?
* Qual foi a sua opinião? Como você chamou a função?
* O que você esperava? Saída, mensagens, outros resultados?
* O que você conseguiu?
* Como o que você recebe difere do que você esperava?
* Suas expectativas estavam corretas em primeiro lugar?
* Você pode reproduzir o problema (exatamente)?



# Debuggin Tools - Basic Tools


As principais ferramentas para funções de depuração em R são

* traceback: imprime a pilha de chamadas de função após a ocorrência de um erro; não faz nada se não houver erro 
* debug: sinaliza uma função para o modo “debug” que permite que você avance pela execução de uma função uma linha de cada vez
* browser: suspende a execução de uma função onde quer que seja chamada e coloca a função em modo de depuração
* trace: permite que você insira o código de depuração em uma função em locais específicos
* recover: permite que você modifique o comportamento do erro para que você possa navegar na pilha de chamadas de função




# Debugging Tools _ using the tools



## Traceback

```{r}
mean(z)

```
```{r}
traceback()
```

A função traceback diz aonde o erro ocorreu neste caso no começo da função


```{r}
lm(y ~ z)

```

```{r}
traceback()
```


## debug

```{r}
debug(lm)
lm(y ~ x)
```
Aperto 'n' de next para continuar, e ele roda a primeira linha e vai rodando linha por linhas até dar o erro

```{r}
debug: m <- match(c("formula", "data", "subset", "weights", "na.action",
 "offset"), names(mf), 0L)
```


## recover

```{r}
options(error = recover)
read.csv('nosuchfile')

```