---
title: 'Semana 3 '
output:
  html_document:
    df_print: paged
  html_notebook: default
  word_document: default
  pdf_document: default
---

#Looping na linha de comando Looping na linha de comando

Escrever para loops while é útil durante a programação, mas não é particularmente fácil ao trabalhar interativamente na linha de comando. Existem algumas funções que implementam o loop para tornar a vida mais fácil

* lapply: Loop sobre uma lista e avaliar uma função em cada elemento
* sapply: o mesmo que lapply, mas tente simplificar o resultado
* apply: aplica uma função nas margens de uma matriz
* tapply: Aplicar uma função em subconjuntos de um vetor
* mapply: versão multivariada de lapply

Uma divisão de função split também é útil, particularmente em conjunto com lapply.


# lapply

Uma divisão de função auxiliar também é útil, particularmente em conjunto com lapply.




```{r}

lapply

```
* X é uma lista
* FUN: é uma função ou nome de uma função 
* ... : outros argumentos que podem ser passados com as reticências, os argumentos da função que será aplicada
* se X não for uma lista será forçado a se tornar uma ou então teremos um erro
* as.list(x) força a transformação em lista

The actual looping is done internally in C code.

lapply sempre retorna uma lista, independentemente da classe da entrada.

```{r}
x <- list(a = 1:5, b = rnorm(10))
lapply(x, mean)

```

A idéia de lapply é aplicar a função a cada um dos elementos dessa lista criada

lapply sempre retornará uma lista



Outro exemplo de lapply um pouco mais complicado

```{r}
x <- list(a = 1:4, b = rnorm(10), c = rnorm(20, 1), d = rnorm(100, 5))
lapply(x, mean)
```
Outra forma de chamar lapply

```{r}
x <- 1:4 # uma lista de 1 a 4
lapply(x, runif) #runif gera variáveis aleatórias de distribuição uniforme

```
* runif 1 : gera uma variavel aleatória
* runif 2 : gera 2 variaveis aleatórias
* runif 3 : gera 3
* runif 4 : gera 4
* runif 1:4 : gera para cada numero da lista

Suponha que queremos criar variaveis aleatórias como no exemplo anterior mas que não fiquem somente entre 0 e 1 como no exemplo anterior:
```{r}
x <- 1:4
lapply(x, runif, min = 0, max = 10)
```
define-se os valores minimos e máximos das variáveis aleatórias




lapply faz uso das chamadas funções anônimas, aquelas que não tem nomes, mas que pode criar a medida que precisa

```{r}
x <- list(a = matrix(1:4, 2, 2), b = matrix(1:6, 3, 2))
x
```
Suponha que eu queira extrair os dados das primeiras colunas, então eu aplico a seguinte função mesmo não existindo uma função pré criada para isso
```{r}
lapply(x, function(elt) elt[,1])

```
Essa função só existe dentro do conceito de lapply, depois que a execução termina essa fnunção some, por isso é anônima, não tem um nome para ela.



# sapply

sapply tentará simplificar o resultado de lapply se possível.

- Se o resultado for uma lista onde cada elemento tem comprimento 1, então um vetor é retornado
- Se o resultado for uma lista em que cada elemento é um vetor do mesmo comprimento (> 1), uma matriz é retornada.
- Se não conseguir descobrir as coisas, uma lista é retornada

```{r}
x <- list(a = 1:4, b = rnorm(10), c = rnorm(20, 1), d = rnorm(100, 5))
lapply(x, mean)
```
Perceba o usa de sapply aqui, ele transforma a lista em um vetor, facilitando a visualização.

```{r}
sapply(x, mean) 
```

Perceba aqui que sem a função anonima ela não funciona e retorna uma mensagem de advertência
```{r}
mean(x)
```



# apply


apply é usado para avaliar uma função (geralmente anônima) nas margens de um array.

* É mais frequentemente usado para aplicar uma função às linhas ou colunas de uma matriz
* Pode ser usado com matrizes gerais, por exemplo, tomando a média de uma matriz de matrizes
* Não é realmente mais rápido do que escrever um loop, mas funciona em uma linha!

```{r}
str(apply)
function (X, MARGIN, FUN, ...)
```
* X é um array
* MARGIN é um vetor inteiro que indica quais margens devem ser “retidas”.
* FUN é uma função a ser aplicada(ex: mean ou sum)
* ... é para outros argumentos serem passados para a FUN

```{r}
x <- matrix(rnorm(200), 20, 10) # Cria a matriz com 20 linhas e 10 cols

#aqui vamos usar apply
# o número 2 refere-se a segunda dimensão criada 10 colunas
apply(x, 2, mean)

```

```{r}
# aqui 1 refere-se a primeira dimensao criada 20 linhas
apply(x, 1, sum)

```

### col/row sums and means

Para somas e médias das dimensões da matriz, temos alguns atalhos

* rowSums = aplicar (x, 1, sum)
* rowMeans = apply (x, 1, mean)
* colSums = aplicar (x, 2, sum)
* colMeans = apply (x, 2, mean)

###  Outras maneiras de se inscrever

Quartis das linhas de uma matriz.

```{r}
x <- matrix(rnorm(200), 20, 10)
apply(x, 1, quantile, probs = c(0.25, 0.75))
```

### Matriz média em uma matriz

```{r}
# Aqui temos a criação de uma matriz com variaveis aleatórias normais
# com 2 linhas * 2 colunas * 10 ouseja tenho 10 matrizes 2*2
a <- array(rnorm(2 * 2 * 10), c(2, 2, 10))
apply(a, c(1, 2), mean)


```

Aqui temos outra forma de fazer a mesma coisa feita anteriormente

```{r}
rowMeans(a, dims = 2)
```


# mapply


mapply é um tipo de aplicação multivariada que aplica uma função em paralelo sobre um conjunto de argumentos

Ouseja, vai aplicar a função a multiplas listas de argumentos


```{r}

str(mapply)
```

* FUN é uma função a ser aplicada
* ... contém argumentos para aplicar
* MoreArgs é uma lista de outros argumentos para FUN.
* SIMPLIFICAR indica se o resultado deve ser simplificado


O seguinte é tedioso de digitar

list (rep (1, 4), rep (2, 3), rep (3, 2), rep (4, 1))

Em vez disso, podemos fazer

```{r}
mapply(rep, 1:4, 4:1)

```

### Vectorizubg a Function

Definindo a função

```{r}
noise <- function(n, mean, sd) {
 rnorm(n, mean, sd)
 }
```

```{r}
noise(5, 1, 2)
```
```{r}
noise(1:5, 1:5, 2)
```
Quando passo esses argumentos tenho esses resultado, mas não era o que eu queria

Portanto precisamos passar o seguinte comando

```{r}
mapply(noise, 1:5, 1:5, 2)
```
Isso é o mesmo que fazer isto,
```{r}
list(noise(1, 1, 2), noise(2, 2, 2),
 noise(3, 3, 2), noise(4, 4, 2),
 noise(5, 5, 2))
```




# tapply

tapply é usado para aplicar uma função em subconjuntos de um vetor. Eu não sei por que é chamado de tapply

```{r}
str(tapply)

```

* X é um vetor
* INDEX é um fator ou uma lista de fatores (ou então eles são coagidos a fatores)
* FUN é uma função a ser aplicada
* ... contém outros argumentos a serem passados FUN
* simplify, devemos simplificar o resultado?


```{r}
x <- c(rnorm(10), runif(10), rnorm(10, 1))
f <- gl(3, 10)
f

```

Aqui você percebera que tera 10x1, 10x2, 10x3

```{r}
tapply(x, f, mean)

```
Se voce não simplificar os resutlados terá uma lista


```{r}

tapply(x, f, mean, simplify = FALSE)

```

Encontre intervalos de grupo

```{r}
tapply(x, f, range)

```

Isso me dá os mínimos e máximos dentro daquele grupo



# split


Split (divisão) pega um vetor ou outros objetos e os divide em grupos determinados por um fator ou lista de fatores

É parecido com tapply, mas sem resumos estatitísticos 


```{r}
str(split)
```

* x é um vetor (ou lista) ou quadro de dados
* f é um fator (ou coagido a um) ou uma lista de fatores, se f tiver 3 grupos então a função dividirá x em tres grupos
* então quando tiver esse grupos divididos poderá aplicar apply, lapply ou sapply naqueles pequenos grupos individuais
* drop indica se os níveis de fatores vazios devem ser descartados


```{r}

x <- c(rnorm(10), runif(10), rnorm(10, 1))
f <- gl(3, 10)
split(x, f)


```


Usando a função lapply juntamente co a função split, a idéia é que divida algo e depois use a função lapply, no caso a função a seguir poderia ser substituída por tapply que neste caso faria a mesma coisa



```{r}
lapply(split(x, f), mean)

```

Aqui vamos importar um dataset e trabalhar sobre ele

```{r}
library(datasets)
head(airquality)
```

Aqui estou fazendo um split dos dados da tabela importada separada por mês;

```{r}
s <- split(airquality, airquality$Month)
lapply(s, function(x) colMeans(x[, c("Ozone", "Solar.R", "Wind")]))


```

Aqui uma representação do uso de sapply no conjunto de dados S
Veja que temos uma Matriz criada com varios valores nulos
Os valores nulos seram removidos no próximo código

```{r}
sapply(s, function(x) colMeans(x[, c("Ozone", "Solar.R", "Wind")]))
```
Aqui adicionamos na.rm para remover os NAs da matriz

```{r}
sapply(s, function(x) colMeans(x[, c("Ozone", "Solar.R", "Wind")],
 na.rm = TRUE))
```

Agora veremos a aplicação de split em mais de um nível
Nos exemplos anteriores tivemos apenas uma variável  de fator, mas voce pode ter mais de uma variável de fator
Por exemplo podemos ter 2 variáveis de fatores como genero(masculino e feminino) e raça (negro, branco, indio, muçulmano, asiático)

f1 seria por exemplo masculino ou feminino
f2 seria por exemplo raça( com 5 niveis distintos)

```{r}
x <- rnorm(10)
f1 <- gl(2, 5) # 2 representa os niveis, 5 a quantidade de cada nivel
f2 <- gl(5, 2)
f1
```
```{r}
f2
```
Aqui vou avaliar as combinações entre estes dois niveis, do primeiro fator com todos os outros niveis do segundo fator

```{r}
 interaction(f1, f2)
```

Agora posso dividir meu vetor numerico x de acordo com dois níveis diferentes



As interações podem criar um nível vazio

```{r}
str(split(x, list(f1, f2)))
```

Com o comando a seguir vamos descartar os niveis vazios criados

```{r}

 str(split(x, list(f1, f2), drop = TRUE))

```




